【裁判字號】    99,易,89
【裁判日期】    990420
【裁判案由】    傷害等
【裁判全文】
臺灣基隆地方法院刑事判決                99年度易字第89號
公  訴  人  臺灣基隆地方法院檢察署檢察官
被      告  丙○○
上列被告因傷害等案件，經檢察官提起公訴（99年度偵字第582
號），本院判決如下：
    主  文
丙○○傷害人之身體，處拘役拾日，如易科罰金，以新台幣壹
仟元折算壹日；又以加害身體之事，恐嚇他人致生危害於安全，
處拘役貳拾日，如易科罰金，以新台幣壹仟元折算壹日。應執行
拘役肆拾日，如易科罰金，以新台幣壹仟元折算壹日。
    事  實
一、丙○○受僱千勝機電工程股份有限公司擔任一般工，租屋在
    臺北縣貢寮鄉○○村○○街50號8 號房，甲○○係益鼎工程
    股份有限公司工程師，派駐臺灣電力股份有限公司龍門施工
    處，租屋在臺北縣貢寮鄉○○村○○街50號7 號房，丙○○
    與甲○○為鄰居，丙○○因不滿甲○○長期晚間24時前房內
    電視音量過大，且曾聽聞其同事就業務往來之事抱怨甲○○
    ，竟基於傷害及恐嚇之犯意，於民國99年1 月13日凌晨3 時
    許，酒後先將甲○○上開租屋房門踹開，衝入房內，持甲○
    ○所有之冷風扇1 只毆打甲○○左腳踝，復持甲○○所有之
    不鏽鋼水壺1 個毆打甲○○右大腿，甲○○為抵抗，抓住丙
    ○○雙手，丙○○再咬甲○○右手肘及左側胸部，甲○○將
    丙○○壓倒在地，約2 分鐘後放手，惟甲○○已因此受有右
    手肘部、左側胸部擦傷併瘀血之傷害，丙○○起身後，在甲
    ○○上開房間門口，向甲○○恫稱：「如果你再機歪，讓我
    公司驗收不過，見一次打一次，你搬到哪裡我都要找到你，
    加以制裁」等語，致甲○○心生畏懼而危害於安全。
二、案經甲○○訴由臺北縣警察局瑞芳分局報告臺灣基隆地方法
    院檢察署檢察官偵查起訴。
    理  由
壹、證據能力部分：
    按被告以外之人於審判外之言詞或書面陳述，雖不符刑事訴
    訟法第159 條之1 至第159 條之4 之規定，然經當事人於審
    判程序同意作為證據，法院審酌該言詞陳述作成時之情況，
    認為適當者，亦得為證據，刑事訴訟法第159 條之5 第1 項
    定有明文。當事人、代理人或辯護人於法院調查證據時，知
    有刑事訴訟法第159 條第1 項不得為證據之情形，而未於言
    詞辯論終結前聲明異議者，視為有前項之同意，同條第2 項
    亦有明定。本案據以認定被告犯罪事實之證據，部分屬於傳
    聞證據，惟檢察官、被告就該等證據，於本院審理程序時均
    未爭執其證據能力，且迄於言詞辯論終結前復未聲明異議，
    而本院審酌並無違法取證之瑕疵，亦認以之作為證據為適當
    ，故依刑事訴訟法第159 條之5 第1 項、第2 項之規定，該
    等傳聞證據均具備證據能力而得作為證據，合先敘明。
貳、實體部分：
一、訊據被告丙○○固坦承於前揭時間，有至告訴人甲○○位於
    上址房間，尋告訴人理論，並出手毆打告訴人，餘則辯稱：
    其當天酒醉，只記得有打告訴人，其他則記得模糊云云。惟
    查：
  (一)被告如何於99年1 月13日凌晨3 時許，酒後先將告訴人上開
    租屋房門踹開，衝入房內，持告訴人所有之冷風扇1 只毆打
    告訴人左腳踝，復持告訴人所有之不鏽鋼水壺1 個毆打告訴
    人右大腿，告訴人為抵抗，抓住被告雙手，被告再咬告訴人
    右手肘及左側胸部，告訴人將被告壓倒在地，約2 分鐘後放
    手，惟告訴人已因此受有右手肘部、左側胸部擦傷併瘀血之
    傷害，被告起身後，在告訴人上開房間門口，向告訴人恫稱
    ：「如果你再機歪，讓我公司驗收不過，見一次打一次，你
    搬到哪裡我都要找到你，加以制裁」等語，致告訴人心生畏
    懼等情，業據證人即告訴人告訴人於警詢、偵訊；證人即被
    告之表弟吳宗翰於偵訊時具結證述，與被告同住一房，當天
    在睡覺時曾被丙○○喚起，見丙○○與甲○○在房間門口處
    對話等語（見偵查卷第33、34頁），再參以被告於偵訊及本
    院準備程序、審理時均坦承，伊與告訴人甲○○為鄰居，伊
    因不滿告訴人長期晚間24時前房內電視音量過大，且曾聽聞
    其同事就業務往來之事抱怨告訴人，是被告當天係因之前之
    怨尤，始前往告訴人房間尋告訴人理論，並有毆打及出言恐
    嚇告訴人等情，顯見前揭證人所證非虛。又告訴人因而受有
    右手肘部、左側胸部擦傷併瘀血之傷害，亦有臺北縣貢寮鄉
    衛生所診斷證明書1 份在卷可稽（見偵查卷第13頁），此外
    復有被告恐嚇、傷害告訴人之照片11張在卷可參（見偵查卷
    第15至21頁），故被告確有前揭傷害及恐嚇之犯行，應堪認
    定。
  (二)至被告雖辯稱其當日酒醉，做什麼都不清楚云云，惟其於偵
    訊時供稱：99年1 月12日晚上7 、8 點，在台北縣貢寮鄉的
    海產店喝酒，我喝了高梁酒、威士忌，然後又到貢寮鄉的KT
    V 喝高梁酒、威士忌，99年1 月13日凌晨3 點多，我有喝酒
    ，甲○○住我隔壁。甲○○平常都很晚睡，電視聲音開很大
    ，我平常就對他很不滿，我公司同事與甲○○有業務往來，
    同事有抱怨過甲○○因為業務上問題有刁難他，我記得甲○
    ○的房門踹開，我記得有打他等語（見偵查卷第32、33頁）
    ，是被告就其案發當晚喝酒的過程並如何踹開告訴人的房門
    並毆打告訴人之情形均供述甚詳，顯見其當天縱有喝酒，亦
    未因此造成精神障礙，而影響其辨識其行為違法或依其辨識
    而行為之能力，況被告當日飲酒係其自行招致，而非遭人強
    迫或陷害，縱因飲酒而致精神障礙，亦無法解免其罪責。
  (三)綜上所述，本案事證明確，被告犯行堪以認定，應依法論科
    。
二、論罪科刑：
  (一)核被告所為，係犯刑法第277 條第1 項傷害罪、第305 條恐
    嚇危害安全罪。其所犯上開各罪，罪名互異，犯意各別，應
    予分論併罰。
  (二)爰審酌被告僅因細故傷害告訴人，又加以恐嚇，致被害人心
    生畏懼，所為顯不足取，暨被告素行，因一時情緒衝動而為
    犯行，其犯罪動機、手法、目的及其犯後態度等一情狀，法
    治觀念已有偏差，又被告於警詢、偵查及本院審理中，坦承
    傷害犯行，當庭向告訴人道歉，願意盡其能力所及賠償告訴
    人，足認被告對上開犯行顯有悔悟之意，然告訴人不接受賠
    償之金額，被告犯後態度尚稱良好等一切情狀，分別量處如
    主文所示之刑，並諭知易科罰金之折算標準，再依法定其應
    執行之刑，並就應執行之刑諭知易科罰金之折算標準。
據上論斷，應依刑事訴訟法第299 條第1 項前段，刑法第277 條
第1 項、第305 條，刑法第277 條第1 項、第305 條、第51條第
6 款、第41條第1 項前段，刑法施行法第1 條之1 ，判決如主文
。
本案經檢察官乙○○到庭執行職務。
中    華    民    國    99    年    4     月    20    日
                  刑事第三庭法    官  黃永定
以上正本證明與原本無異。
如不服本判決應於收受送達後10日內向本院提出上訴書狀，並應
敘述具體理由；其未敘述上訴理由者，應於上訴期間屆滿後20日
內向本院補提理由書（均須按他造當事人之人數附繕本）「切勿
逕送上級法院」。
中    華    民    國    99    年    4     月    20    日
                            書 記 官  劉珍珍
附錄論罪法條：
刑法第277 條
傷害人之身體或健康者，處3 年以下有期徒刑、拘役或1 千元以
下罰金。
犯前項之罪因而致人於死者，處無期徒刑或7 年以上有期徒刑；
致重傷者，處3 年以上10年以下有期徒刑。
刑法第305條
以加害生命、身體、自由、名譽、財產之事，恐嚇他人致生危害
於安全者，處2 年以下有期徒刑、拘役或3 百元以下罰金。

司法院資訊處製作；財團法人民間司法改革基金會備份。
